【裁判字號】    99,再易,1
【裁判日期】    990204
【裁判案由】    履行契約
【裁判全文】
臺灣雲林地方法院民事判決               99年度再易字第1號
再審原告    甲○○
再審被告    乙○○
上列當事人間請求履行契約事件，再審原告對於中華民國98年11
月26日本院98年度簡上字第17號確定判決，提起再審之訴，本院
判決如下：
    主  文
再審之訴駁回。
再審訴訟費用由再審原告負擔。
    事實及理由
一、按再審之訴顯無再審理由者，得不經言詞辯論，以判決駁回
    之，民事訴訟法第502 條第2 項定有明文。
二、本件再審原告於民國98年12月3 日收受本院98年度簡上字第
    17號確定判決書，並於99年1 月4 日提起本件再審之訴，未
    逾民事訴訟法第500 條第1 項規定之提起再審之訴應於三十
    日之不變期間內之規定，再審原告提起本件再審之訴，係屬
    合法，合先敘明。
三、本件再審原告提起再審意旨略以：
  (一)本院98年度簡上字第17號確定判決（下稱原確定判決）認依
    兒童及少年福利機構設置標準第11條第1 項前段、幼稚教育
    法第9 條前段規定，托兒所所長不得兼任幼稚園園長，故訴
    外人潘素華依法不得掛名為雲林縣私立康乃爾托兒所（下稱
    康乃爾托兒所）所長，又同時任另一幼稚園之園長，故再審
    被告已無須依再審原告、被告兩造間之股權轉讓契約第17條
    約定，繼續給付訴外人潘素華掛名費用，並將該費用逕行交
    付與再審原告，故認再審原告請求再審被告給付新臺幣（下
    同）56,000元，及自98年4 月5 日起至99年10月5 日止，按
    月於每月5 日前給付再審原告7,000 元之訴為無理由，予以
    駁回。
  (二)徵之兩造於97年3 月24日訂定股權轉讓契約書，再審被告當
    時以訴外人潘素華任康乃爾托兒所所長，向主管機關申請立
    案，而於97年6 月12日完成立案，而訴外人潘素華於鈞院98
    年度虎簡字第18號履行契約事件審理時已證述其於兩造股權
    轉讓時尚未兼任其他幼稚園園長等語，而再審原告於簽訂股
    權轉讓契約時，僅擔保當時訴外人潘素華得擔任該托兒所所
    長，對訴外人潘素華日後是否得擔任康乃爾托兒所所長一職
    並不負擔保責任。又縱然依法托兒所所長應為專任，不得由
    幼稚園園長兼任之，或幼稚園園長應為專任，不得同時兼任
    托兒所所長，然訴外人潘素華係先任康乃爾托兒所所長，繼
    再兼任其他幼稚園園長，非先任其他幼稚園園長，再兼任康
    乃爾托兒所所長。是僅生訴外人潘素華於後兼任他幼稚園園
    長為無效之問題，至於潘素華先任之康乃爾托兒所所長一職
    並無違法，故再審原告顯然已經履行兩造間股權轉讓契約，
    至再審被告於接任康乃爾托兒所所長後不再留任訴外人潘素
    華，而以訴外人何玉玲代之，則與再審原告是否履約無涉，
    而再審原告已於原審準備程序及言詞辯論時具體指陳上情，
    卻未見原確定判決置論，足認原確定判決就兩造間股權轉讓
    契約書、雲林縣政府立案證書及函示內容為「托兒所所長應
    專任，不得由幼稚園園長兼任之」等足以影響判決之重要證
    物，漏未詳予斟酌。
  (三)綜上，原確定判決有如上違誤，爰提起本件再審之訴。並聲
    明：
    1.原確定判決廢棄；
    2.再審被告應給付再審原告56,000元，及自98年4 月5 日起
      至99年10月5 日止，按月於每月5 日前給付再審原告7,00
      0 元。
    3.再審及前審訴訟費用由再審被告負擔。
四、本件再審程序，依再審原告之書狀，參以原確定判決之理由
    等情，已足認本件再審之訴顯無再審理由，爰不經言詞辯論
    ，逕以判決駁回；其理由為：按民事訴訟法第436 條之7 所
    謂「如就足影響於判決之重要證物，漏未斟酌者」，係指當
    事人在前審程序已經存在並已為證據聲明之證據，前審並未
    認為不重要而忽略證據聲明未為調查，或已為調查而未就調
    查之結果予以判斷，且須足以影響裁判結果而言。經查，本
    件訴外人潘素華於本院98年度虎簡字第18號履行契約事件審
    理時之證述（第一審卷第53頁反面）、兩造間股權轉讓契約
    書（原審卷第31頁）、雲林縣政府立案證書（原審卷第64頁
    ）及雲林縣政府98年7 月15日府社幼字第0980609410號函（
    原審卷第49頁）及其他相關卷證資料業經原審言詞辯論時為
    調查（原審卷第163 頁反面），並論斷以：「有關系爭所長
    任職契約書讓與已於97年7 月間經上訴人（即再審被告）告
    知證人潘素華，而對證人潘素華發生效力，及證人潘素華於
    97年7 月間因掛名幼稚園園長，而自斯時起依法即不得再兼
    任托兒所所長等情，已如前述，則上開契約受讓人即上訴人
    自97年7 月起即無庸再給付所長掛名費與證人潘素華。又有
    關上訴人負有給付證人潘素華所長報酬義務之際，其才有再
    依系爭股權轉讓契約第17條約定履行上開縮短給付義務與被
    上訴人（及再審原告）乙節，亦如前述，上訴人既自97年7
    月起即無庸給付所長掛名費與證人潘素華，則其更無庸再依
    系爭股權轉讓契約第17條約定，將該所長掛名費縮短給付與
    被上訴人，更遑論被上訴人有依上開約定請求上訴人履行該
    縮短給付義務之權利之理。被上訴人雖再辯稱：證人潘素華
    於97年5 月即掛名擔任系爭托兒所所長，嗣於97年7 月間始
    再掛名擔任幼稚園園長，僅生後掛名資格無效，是被上訴人
    已然履約等語，惟依上開法條僅規定幼稚園園長（托兒所所
    長）不得兼任托兒所長（幼稚園園長），並無後兼任之資格
    即當然無效之規定，今證人潘素華既已掛名為幼稚園園長，
    則依上開規定即不得再兼任托兒所所長，是證人潘素華顯未
    依系爭所長任職契約書約定履行甚明，故被上訴人此部分抗
    辯，容有誤會，要不足採。」，是難謂原確定判決有何漏未
    審酌上開證物之情，再審原告執此為本件之再審事由，自無
    可採。
五、綜上所述，再審原告主張原確定判決有民事訴訟法第436 條
    之7 之再審理由，與上述規定不合，其據以提起本件再審之
    訴，顯無理由，爰依民事訴訟法第502 條第2 項之規定，不
    經言詞辯論，逕予判決駁回。
六、據上論結，本件再審之訴顯為無理由。依民事訴訟法第502
    條第2 項、第78條，判決如主文。
中    華    民    國    99    年    2     月    4     日
           民事第二庭    審判長法  官  紀文勝
                               法  官  冷明珍
                               法  官  楊昱辰
以上正本係照原本作成
本判決不得再上訴。
中    華    民    國    99    年    2     月    4     日
                               書記官  林美鳳

司法院資訊處製作；財團法人民間司法改革基金會備份。
